臺灣臺中地方法院民事判決
110年度中簡字第3350號
原      告  黃靖妍  
被      告  梁哲卿  

上列被告因過失傷害案件，原告提起損害賠償之刑事附帶民事訴
訟，經本院刑事庭移送前來（110年度交簡附民字第89號），本
院於民國111年4月25日言詞辯論終結，判決如下：
　　主　　　文
被告應給付原告新臺幣433,833元，及自民國110年10月26日起至
清償日止，按週年利率百分之5計算之利息。
原告其餘之訴駁回。
訴訟費用由被告負擔3分之1，餘由原告負擔。
本判決原告勝訴部分得假執行。但被告如以新臺幣433,833元為
原告預供擔保後，得免為假執行。
    事實及理由
壹、程序方面：
    按訴狀送達後，原告不得將原訴變更或追加他訴。但擴張或
    減縮應受判決事項之聲明者，不在此限，民事訴訟法第255
    條第1項第3款定有明文。查原告起訴時原聲明為：被告應給
    付原告新臺幣（下同）1,299,231元，及自起訴狀繕本送達
    翌日起至清償日止，按週年利率百分之6計算之利息等語（
    見附民卷第5頁）。嗣於本院民國111年3月21日言詞辯論期
    日更正聲明為：被告應給付原告1,292,997元，及自起訴狀
    繕本送達翌日起至清償日止，按週年利率百分之5計算之利
    息等語（見本院卷第142頁），核屬減縮應受判決事項之聲
    明，與前揭規定並無不合，應予准許。
貳、實體方面：　　
一、原告主張：被告於109年6月20日下午5時50分許，駕駛車牌
    號碼000-0000號自小客車（下稱肇事車輛），沿臺中市西區
    英才路由北往南方向行駛至英才路與公益路交岔路口（下稱
    肇事路口），欲左轉進入公益路時，本應注意汽車行經交岔
    路口，轉彎車應讓直行車先行，而當時又無不能注意之情事
    ，竟疏未注意及此，即貿然左轉，適伊騎乘車牌號碼000-00
    0號普通重型機車（下稱系爭機車），由南往北沿英才路直
    行，正通過肇事路口時，見狀閃避不及，而與被告所駕駛之
    肇事車輛發生碰撞（下稱系爭事故），致伊人、車倒地，因
    此受有左側膝部挫傷、左側膝部開放性傷口、右側膝部擦傷
    、左側膝部擦傷、左側踝部挫傷、左側足部挫傷、左下肢蜂
    窩性組織炎、軟組織缺損等傷害，系爭機車亦因而受損。為
    此，爰依侵權行為之法律關係提起本件訴訟，請求被告賠償
    如下損害：㈠醫療費用718,010元（含已經支出之68,010元、
    復健1年費用5萬元、將來須支出之傷口修復費60萬元）、㈡
    醫療用品費4,672元、㈢看護費用4,400元、㈣就診交通費4,25
    6元、㈤不能工作之損失48,393元、㈥機車修理費用19,500元
    、㈦精神慰撫金50萬元，共計1,299,231元。並聲明：被告應
    給付原告1,299,231元，及自起訴狀繕本送達翌日起至清償
    日止，按週年利率百分之5計算之利息。
二、被告則以：系爭事故發生當日醫師表示原告僅是挫傷，只須
    休養數日即可，原告嗣後罹患蜂窩性組織炎，不能要求伊賠
    償，伊僅願意支付機車修理費用及系爭事故當日原告所支出
    之醫療費用等語置辯。並聲明：①原告之訴駁回；②如受不利
    判決，願供擔保請准宣告免為假執行。
三、本院之判斷：
  ㈠原告主張其於上揭時地，因被告駕駛肇事車輛，行駛至肇事
    路口左轉時，疏未注意禮讓原告之直行車先行，因而與原告
    所騎乘之系爭機車發生碰撞，原告人車倒地，致受有左側膝
    部挫傷、左側膝部開放性傷口、右側膝部擦傷、左側膝部擦
    傷、左側踝部挫傷、左側足部挫傷、左下肢蜂窩性組織炎、
    左下肢軟組織缺損等傷害，系爭機車亦因而受損等情，業據
    其提出澄清綜合醫院（下稱澄清醫院）診斷證明書、佛教慈
    濟醫療財團法人花蓮慈濟醫院（下稱慈濟醫院）診斷證明書
    、估價單、傷勢照片為證（見附民卷第41、43、47、45頁、
    本院卷第41至45頁），被告固不否認系爭事故係因其過失所
    致，且原告因系爭事故而受傷、系爭機車受損等情，然否認
    原告後續引發之蜂窩性組織炎、左下肢軟組織缺損等傷害係
    因系爭事故所致。經查，原告於系爭事故發生後之109年6月
    20日晚上6時12分許，前往澄清醫院急診，經診斷受有左側
    膝部挫傷、左側膝部開放性傷口、右側膝部擦傷、左側膝部
    擦傷、左側踝部挫傷、左側足部挫傷，而接受手術縫合共5
    針，嗣於同年7月1日再由急診進入澄清醫院接受治療，於同
    年月10日接受深部複雜創傷處理﹤5㎝，皮腱膜移位術手術，
    於同年月17日出院，共計住院17天等情，有上開澄清醫院診
    斷證明書、傷勢照片附卷可查（見附民卷第41頁、本院卷第
    41頁）；而原告於109年7月1日係因傷口發炎、腫脹，而前
    往澄清醫院急診後，於翌（2）日住院，此次住院與系爭事
    故所受傷勢有關聯等情，有澄清醫院111年3月31日澄高字第
    1110118號函及所附病歷在卷可參（見本院卷第151至190頁
    ），且觀諸原告提出之上開傷勢照片（見本院卷第41至54頁
    ），其歷次施行清創手術之位置，與系爭事故發生當日其在
    澄清醫院進行縫合之左下肢傷口相同，足證原告於109年7月
    1日係因系爭事故受傷之左下肢傷口發炎、腫脹，引發蜂窩
    性組織炎，而前往澄清醫院接受深部複雜創傷處理、皮腱膜
    移位術手術，並致左下肢軟組織缺損，則其於109年7月1日
    引發之蜂窩性組織炎、左下肢軟組織缺損，及其嗣因左小腿
    皮膚及軟組織壞死，而於慈濟醫院進行之筋膜切除術、植皮
    手術，均與系爭事故之發生有因果關係存在，應足認定。被
    告否認原告嗣後引發之蜂窩性組織炎等與系爭事故有關聯，
    自無可採。又被告因上開行為涉犯過失傷害犯行，已經本院
    以110年度交簡字第424號刑事簡易判決判處有期徒刑2月在
    案，亦有上開刑事判決、臺灣臺中地方檢察署檢察官起訴書
    （案號：110年度偵字第10963號）附卷可稽（見本院卷第17
    至22頁），並經本院依職權調取上開刑事卷宗（含偵卷）查
    閱屬實。則原告上開主張，應屬可信。
　㈡按汽車、機車或其他非依軌道行駛之動力車輛，在使用中加
    損害於他人者，駕駛人應賠償因此所生之損害，民法第191
    條之2前段定有明文，此係專為非依軌道行駛之動力車輛在
    使用中駕駛人之責任而為舉證責任倒置之規定，故凡動力車
    輛在使用中加損害於他人者，即應負賠償責任，由法律推定
    駕駛人侵害他人之行為係出於過失。查系爭事故係因被告駕
    駛肇事車輛於途經肇事路口左轉時，碰撞原告所騎乘之系爭
    機車，並使原告受有前揭傷害，系爭機車亦毀損，已如前述
    ，則原告所受之該等損害，顯然係被告使用車輛時侵害原告
    之權利而發生，被告之行為與原告所受損害間，存有相當因
    果關係，是揆之上開規定，本即應推定被告前揭侵害原告之
    行為係有過失。又按汽車行駛至交岔路口，轉彎車應讓直行
    車先行，道路交通安全規則第102條第1項第7款定有明文。
    查被告駕駛肇事車輛行經肇事路口左轉時，理應禮讓直行之
    系爭機車先行，且依當時情形又無不能注意情事，竟貿然左
    轉，因而碰撞原告所騎乘之系爭機車，顯見其就系爭事故之
    發生確有過失，且其過失與原告所受損害間，存有相當因果
    關係，應堪認定。
  ㈢次按因故意或過失，不法侵害他人之權利者，負損害賠償責
    任；不法侵害他人之身體或健康者，對於被害人因此喪失或
    減少勞動能力或增加生活上之需要時，應負損害賠償責任；
    不法侵害他人之身體、健康、名譽、自由、信用、隱私、貞
    操，或不法侵害其他人格法益而情節重大者，被害人雖非財
    產上之損害，亦得請求賠償相當之金額；不法毀損他人之物
    者，被害人得請求賠償其物因毀損所減少之價額，民法第18
    4條第1項前段、第193條第1項、第195條第1項、第196條分
    別定有明文。本件原告因被告上開過失侵權行為而受有損害
    ，依前揭規定，原告自得請求被告賠償其所受損害。茲就原
    告得請求賠償之金額，分述如下：
  ⒈醫療費用：
　①原告就主張其因系爭事故所受傷勢前往澄清醫院、慈濟醫院
    就診及住院，已分別支出醫療費用31,746元、36,264元，共
    計68,010元等情，雖提出澄清醫院急診、門診收據、慈濟醫
    院急診、門診醫療費用收據為證（見附民卷第13至25頁）。
    惟觀諸上開收據，分別包含雙人病房15日、13日之差額費21
    ,000元、19,500元（見附民卷第19、23頁）。而住院時選擇
    雙人病房，尚難認為回復原告之健康所必要，故原告支出之
    雙人病床差額費，共計40,500元（計算式：21000＋19500＝40
    500），自無法認為屬於醫療上之必要費用。而除雙人病床
    差額費以外之其他費用27,510元（計算式：00000－00000＝27
    510），由上開收據所載治療項目及明細觀之，核屬治療原
    告所受傷害之必要花費，故而此部分費用均係因被告之侵權
    行為所生財產上之損害，原告請求被告賠償此部分損害，自
    為法之所許。被告抗辯僅應支付原告於系爭事故當日所支出
    之醫療費用云云，自無可採。
　②原告主張其因系爭事故所受傷勢，將來須支出傷口修復費60
    萬元等情，然為被告所否認。經查，原告於系爭事故發生後
    ，其傷口引發蜂窩性組織炎，經於澄清醫院接受深部複雜創
    傷處理﹤5cm、皮腱膜移位術手術，而有左下肢軟組織缺損等
    之情形；之後原告再因左小腿皮膚及軟組織壞死，於109年8
    月11日前往慈濟醫院門診，於同年月13日住院接受筋膜切除
    手術，同年月19日接受植皮手術等情，已如前述，並有原告
    所提上開診斷證明書及傷勢照片附卷可參（見附民卷第43頁
    、本院卷第43、45頁）。而觀之原告提出之左下肢照片，其
    傷口有明顯凹陷及色素沉澱情形，並未能恢復原有之平整狀
    態及皮膚顏色，對其外觀確有影響；另原告因左小腿植皮後
    ，併疤痕醜型，可進行疤痕整形手術，費用至少20萬元等情
    ，亦有國泰醫療財團法人國泰綜合醫院（下稱國泰醫院）11
    1年2月14日管歷字第2022000217號函在卷可參（見本院卷第
    123頁），是原告主張將來有支出傷口修復費用，以回復原
    有外貌，應屬合理必要，被告抗辯其無支出此費用之必要云
    云，自無可採。惟原告主張將來須支出之傷口修復費用為60
    萬元，然其就診之國泰醫院則函覆費用至少20萬元，則原告
    就其有支出超過20萬元以進行傷口修復之必要性，並未舉證
    以實其說，自應認其將來支出修復傷口之必要費用以20萬元
    為限，逾此金額之請求，自屬無據。
　③另原告主張其因系爭事故所受傷勢，須進行復健1年，包括已
    支出之部分，共計須5萬元之復健費用等情，雖提出全民健
    康保險-健康存摺之資料為證（見本院卷第47至53頁），然
    上開資料僅能證明原告有於系爭事故發生後至江瑞庭中醫診
    所就診。經本院依原告聲請向江瑞庭中醫診所函詢，該診所
    以111年1月24日函回覆：「患者黃靖研於109年6月20日車禍
    後，於109年10月7日～110年9月24日至本診所門診治療共19
    次所支出的復健費用1,250元整，之後並未來診所復健治療
    ，所以無法評估所需復健之時間」等語，並檢附原告就診之
    病歷表及收據附卷可稽（見本院卷第113至121頁），足見原
    告於系爭事故發生後，確曾前往該診所進行復健治療，因而
    支出1,250元等情無誤。被告否認原告有支出上開復健費用
    之必要云云，並無足採。至原告主張將來仍有持續復健治療
    ，須再支出48,750元（計算式：00000－0000＝48750）部分，
    既為被告所否認，而原告就此復未能舉證證明之，則原告主
    張須支出復健費用逾1,250元部分，即屬不能證明，而無法
    採信。
　④從而，原告請求醫療費用共計228,760元（計算式：27510＋20
    0000＋1250＝228760）部分，為有理由，逾此金額之請求，即
    屬無據。
　⒉醫療用品費：原告主張其因系爭事故所受傷勢，支出醫療用
    品費用4,672元等情，業據提出統一發票、購買醫療用品費
    用明細為證（見附民卷第27至31頁、本院卷第57至67頁、第
    145頁）。依上開醫療用品明細觀之，原告所購買包括人工
    皮、金碘藥水、棉棒、生理食鹽水、不織布墊、紗布墊、通
    氣膠帶、紙膠、夾子、敷料、網狀繃帶等用品，經核均屬原
    告自行清潔傷口、換藥，以利傷口癒合之醫療用品，則其支
    出上開費用，自有其必要性，而屬增加一般生活上需要所支
    出之必要費用，依民法第193條第1項規定，自得請求被告賠
    償。被告抗辯上開費用非屬必要費用云云，並不足採。
　⒊看護費用：原告主張其因系爭事故所受傷勢而上石膏，須由
    其母看護２日，每日看護費用以2,200元計算，共計4,400元
    等情，然為被告所否認。查原告就其上開主張，固提出其母
    吳佳婕所出具，內容記載原告於109年8月17、18日由其看護
    等情之看護證明為證（見附民卷第33頁），然原告因左側小
    腿皮膚及軟組織壞死，而於109年8月13日至慈濟醫院住院並
    接受筋膜切除術，於同年月19日接受植皮手術等情，有上開
    診斷證明書在卷可佐，然該診斷證明書並未記載原告有上石
    膏之情或有專人照護之必要，且同年月17、18日乃在原告接
    受筋膜切除術後第4、5日，接受植皮手術之前，原告既未主
    張在接受筋膜切除術後初期，有專人照護之必要，則其於手
    術數日後，是否反有專人照顧之必要，誠屬可疑；再者，原
    告接受筋膜切除術之位置係在左側小腿處，縱因而於移動時
    有些許不便，仍應未有專人全日照顧之必要；而原告復未就
    其於慈濟醫院住院期間有專人照護2日必要之有利於己之事
    實，舉證以實其說，縱其母確有全日看護之情事，仍難認此
    屬其因系爭事故所受傷勢而增加之生活上必要支出，是其請
    求被告賠償此費用，尚屬無據。
  ⒋交通費用：原告主張其因系爭事故所受傷勢，而有搭乘計程
    車往返住家、公司，及至澄清醫院就診之必要，因而支出車
    資共計4,256元等情，業據提出乘車明細為證（見附民卷第3
    5至39頁）。查原告於因系爭事故所受傷勢至澄清醫院急診
    手術縫合後，因傷口引發蜂窩性組織炎，再入院接受接受深
    部複雜創傷處理﹤5cm皮腱膜移位術手術，致左下肢軟組織缺
    損等情，已如前述。而原告主張其當時居住於臺中市大里區
    塗城路，工作地點則在臺中市西區朝陽街與樂群街口，顯見
    其住處、工作地點及就診之澄清醫院（臺中市中區平等街）
    ，均有相當距離。本院審酌原告受傷位置在左下肢，且先後
    接受手術縫合、皮腱膜移位術，應使其行動力受一定程度之
    限制，在此情形下，衡情應無法以步行、自行騎車方式前往
    就診或上班，亦不宜強令其自行搭乘大眾交通工具，而忍受
    步行往返住家、工作地點、醫院與公車站間之不適，是以原
    告依其傷勢，自有搭乘計程車往返住家、工作地點及醫院就
    診之必要。又原告住所在花蓮縣，則其於返回花蓮，於109
    年6月28日搭乘火車抵達臺中市後，依同上理由，亦應認有
    自火車站搭乘計程車返回臺中市大里市住處之必要性。故而
    ，原告主張被告應賠償其交通費用4,256元，應屬有據。
　⒌不能工作之損失：
　　原告主張其於系爭事故發生時，係在律師事務所工作，因系
    爭事故所受傷勢，自109年7月2日起至同年8月26日止須休養
    而無法工作，因而於同年7月31日離職，故受有不能工作之
    損失42,195元等情，並提出勞工保險被保險人投保資料表為
    證（見本院卷第69頁）。而被告則不同意原告上開請求等情
    。經查：
　①原告於系爭事故發生後，因傷口發炎、腫脹，於109年7月1日
    由急診入院接受深部複雜創傷處理﹤5cm皮腱膜移位術手術，
    於同年月17日出院，依澄清醫院診斷證明書記載「宜休養1
    個月」，足見原告依醫囑應休養至同年8月16日止，然其於
    同年8月13日又至慈濟醫院住院，接受筋膜切除手術、植皮
    手術，於同年8月26日出院等情，其住院期間不能工作，乃
    屬當然。則原告主張其自109年7月2日起至同年8月26日止不
    能工作等情，應屬有據。
　②原告主張其於系爭事故發生時，每月薪資23,800元，有上開
    勞工保險被保險人投保資料表，被告就此並未爭執，則原告
    因系爭事故所受傷勢，於上開時間共計56日，不能工作之損
    失應為42,994元【計算式：23800×（30/31＋26/31）＝42994
    ，元以下四捨五入】，原告請求被告賠償42,195元，並未逾
    此數額，自應准許。
　⒍機車修理費用：按物被毀損時，被害人依民法第196條規定請
    求物被毀損所減少之價額，得以必要之修復費用為估定之標
    準（最高法院77年5月17日77年度第9次民事庭會議決議參照
    ）。被告過失不法毀損系爭機車，依民法第196條之規定，
    應負損害賠償責任，則原告主張以修復金額作為賠償金額，
    自屬有據。又系爭機車修理時，既係以新零件更換被損之舊
    零件，是依上說明，自應將零件折舊部分予以扣除。原告主
    張系爭機車修理費用19,500元，包括工資7,400元、零件費
    用12,200元，共計19,600元，惟僅請求19,500元等情，並提
    出上開估價單為證，且為被告所不爭執，而堪認定。又依行
    政院所頒固定資產耐用年數表及固定資產折舊率之規定，機
    車之耐用年數為3年，依定率遞減法每年折舊1000分之536；
    參以系爭機車係104年6月出廠，有臺中市政府警察局交通事
    故補充資料表附卷可稽（見臺中地方檢察署109年度發查字
    第1266號偵查卷第75頁），至系爭事故發生日109年6月20日
    ，實際使用時間已超過3年之耐用年數，關於零件折舊部分
    應受到不得超過10分之9之限制，故應以10分之9計算其折舊
    。則零件扣除折舊後之修復費用估定為1,220元，再加計不
    計算折舊之工資費用8,620元，則系爭機車合理之修復費用
    為8,620元（計算式：1220＋7400＝8620）。準此，系爭機車
    合理之修復費用應為8,620元，原告逾此部分之請求，即屬
    無據。
　⒎精神慰撫金：
  ①按慰藉金之賠償須以人格權遭遇侵害，使精神上受有痛苦為
    必要，其核給之標準固與財產上損害之計算不同，然非不可
    斟酌雙方身分、資力與加害程度、被害人所受痛苦、及其他
    各種情形核定相當之數額。
  ②原告因系爭事故所受傷勢，除接受手術縫合外，復再住院接
    受深部複雜創傷處理﹤5cm皮腱膜移位術手術、筋膜切除手術
    、植皮手術，出院後尚須門診追蹤及復健，嗣更須接受疤痕
    整形手術等情，均如前述，足見原告所受傷害，確令其肉體
    及精神均蒙受相當之痛苦，是其請求被告賠償精神慰撫金，
    自屬有據。
  ③又原告為大學畢業，目前從事房屋仲介工作，平均月薪約1萬
    餘元，名下有股票；而被告則為高中畢業，目前沒有工作，
    沒有財產等情，除經兩造陳明在卷（見本院卷第33、143頁
    ）外，並有稅務電子閘門財產、所得調件明細表附卷足憑（
    置於證物袋）。玆審酌前述兩造之教育程度、身分地位、經
    濟狀況、被告不法行為態樣、原告所受之痛苦等一切情狀，
    認原告請求被告賠償精神慰撫金，應以25萬元為適當。原告
    逾此範圍之請求，尚屬無據。
  ⒏綜上，原告因被告侵權行為得請求被告給付醫療費用228,760
    元、醫療用品費4,672元、交通費用4,256元、不能工作之損
    失42,195元、機車修理費8,620元、精神慰撫金25萬元，共
    計538,503元（計算式：228760＋4672＋4256＋42195＋8620＋250
    000＝538503）。
　㈣再按特別補償基金依第40條規定所為之補償，視為損害賠償
    義務人損害賠償金額之一部分，損害賠償義務人受賠償請求
    時，得扣除之，強制汽車責任保險法第42條第1項定有明文
    。查系爭事故發生時，被告駕駛之肇事車輛未投保強制汽車
    責任保險，原告乃依強制汽車責任保險法第40條第1項第2款
    之規定，向財團法人汽車交通事故特別補償基金（下稱特別
    補償基金）受任人新光產物保險股份有限公司（下稱新光產
    物保險公司）申請醫療費用補償金，該公司已於110年3月15
    日給付補償金共計104,670元等情，有特別補償基金111年1
    月24日補償發字第11110004870號函及所附補償金申請書、
    補償金理算書、新光產物保險公司受款帳戶明細表附卷可稽
    （見本院卷第103至111頁），且為兩造所不爭執，應可認定
    。則依上開規定意旨，該等特別補償金自為損害賠償金額之
    一部分，故原告向被告為本件請求時，應依法將已領取之特
    別補償金扣除。經扣除後，原告得請求被告賠償之金額為43
    3,833元（計算式：000000－000000＝433833）。
  ㈥按給付有確定期限者，債務人自期限屆滿時起，負遲延責任
    。給付無確定期限者，債務人於債權人得請求給付時，經其
    催告而未為給付，自受催告時起，負遲延責任。其經債權人
    起訴而送達訴狀，或依督促程序送達支付命令，或為其他相
    類之行為者，與催告有同一之效力，民法第229條第1項、第
    2項定有明文。又遲延之債務，以支付金錢為標的者，債權
    人得請求依法定利率計算之遲延利息。但約定利率較高者，
    仍從其約定利率。應付利息之債務，其利率未經約定，亦無
    法律可據者，週年利率為百分之5，民法第233條第1項、第2
    03條亦有明文。查原告對被告之損害賠償債權，核屬無確定
    期限之給付，原告既起訴請求被告給付，且起訴狀繕本已於
    110年10月25日送達被告（見附民卷第49頁），然被告迄今
    皆未給付，依前揭規定，被告應自收受起訴狀繕本後負遲延
    責任。則原告請求被告自110年10月26日起加給按週年利率
    百分之5計算之遲延利息，於法自屬有據。
四、綜上所述，原告依侵權行為之法律關係，請求被告給付433,
    833元，及自110年10月26日起至清償日止，按週年利率百分
    之5計算之利息，於法自屬有據。逾此部分之請求，則無理
    由，應予駁回。
五、本件事證已臻明確，兩造其餘攻擊防禦方法及舉證，核與判
    決結果不生影響，爰不逐一論述。
六、本件係就民事訴訟法第427條第2項第11款所定應適用簡易程
    序訴訟事件所為被告敗訴之判決，依同法第389條第1項第3
    款之規定，自應依職權宣告假執行。又被告陳明願供擔保，
    請准宣告免為假執行，經核亦無不合，爰酌定相當之金額准
    許之。　　
七、結論：原告之訴一部有理由，一部無理由，判決如主文。　
中　　華　　民　　國　　111 　年　　5 　　月　　23　　日
                  臺灣臺中地方法院臺中簡易庭
                                  法  官  郭妙俐
以上為正本係照原本作成。
如不服本判決，應於送達後20日內，向本院提出上訴狀並表明上
訴理由，如於本判決宣示後送達前提起上訴者，應於判決送達後
20日內補提上訴理由書（須附繕本）。如委任律師提起上訴者，
應一併繳納上訴審裁判費。
中　　華　　民　　國　　111 　年　　5 　　月　  23　　日
                                  書記官  林素真